【裁判字號】    90,訴,293
【裁判日期】    900531
【裁判案由】    違反槍砲彈藥刀械管制條例等
【裁判全文】
台灣台中地方法院刑事判決                            九十年度訴字第二九三號
    公  訴  人  台灣台中地方法院檢察署檢察官
    被      告  辛○○
    指定辯護人  本院公設辯護人丁○○
右列被告因違反槍砲彈藥刀械管制條例等案件，經檢察官提起公訴（八十九年度偵字
第一二一八二號、第一四一五四號），本院判決如左：
    主    文
辛○○無罪。
    理    由
一、公訴意旨略以：被告辛○○（竊盜部分，另由台灣南投地方法院併案審理中），
    與被告丙○○二人均未經許可，基於持有爆裂物之犯意聯絡，由丙○○於八十九
    年三月二十二日（上開紅色箱型車被竊之日）起，至同年四月十九日著手前開竊
    盜行為之間某日，將具有殺傷力及破壞性之爆裂物三枚，置放於知情之辛○○所
    駕駛懸掛車號ＤＨ－四八五二號車牌（原車號Ｘ三－五三四一號，引擎號碼四Ａ
    三一Ｂ０二八二０三）之紅色箱型車上，共同持有。嗣於八十九年四月十九日凌
    晨一時許，因被告辛○○駕駛該部紅色箱型車，乘載庚○○、丙○○、林家慶等
    人，前往台中縣烏日鄉○○路三一八之一號前竊取排風機得手後，為台中縣警察
    局烏日分局溪南派出所巡邏警員當場查獲，並在該部箱型車上扣得上開三枚爆裂
    物，因認被告辛○○涉有違反槍砲彈藥刀械管制條例第七條第四項之未經許可持
    有爆裂物罪嫌云云。
二、按犯罪事實應依證據認定之，無證據不得推定其犯罪事實，又不能證明被告犯罪
    或其行為不罰者，應諭知無罪之判決，刑事訴訟法第一百五十四條及第三百零一
    條第一項分別定有明文。
三、本件公訴人認被告辛○○涉有違反槍砲彈藥刀械管制條例第七條第四項之未經許
    可持有爆裂物罪嫌，無非以扣案之爆裂物三顆，係在懸掛車牌號碼ＤＨ－四八五
    二號（引擎號碼4A31B028203號）紅色箱型車上查獲，而該色箱型車，係由被告
    辛○○所駕駛，於八十九年四月十九日凌晨一時許，搭載被告丙○○、庚○○、
    林家慶等人，至台中縣烏日鄉○○路三一八之一號「金風機械股份有限公司」前
    ，竊取該公司排風機得手後，適為台中縣警察局烏日分局溪南派出所巡邏警員當
    場查獲，及被告辛○○、庚○○、林家慶等人均供述被告丙○○曾取出向渠等炫
    耀，且扣案之三顆爆裂物，經內政部警政署刑事警察局鑑驗結果，認均具破壞性
    與殺傷力，有該局八十九年五月三日刑偵五字第五六０九五號爆裂物鑑驗通知書
    一紙附卷可按，為其論據。訊據被告辛○○對於駕駛前開紅色箱型車搭載共同被
    告林家慶、庚○○二人後，於八十九年四月十九日凌晨一時許，行經台中縣烏日
    鄉○○路三一八之一號「金風機械股份有限公司」前，見金風機械股份有限公司
    所有之白鐵排風機二組置放該處，渠等四人竟共同搬運予以竊取，且將其中一組
    白鐵排風機搬上前開箱型車得手後，適為台中縣警察局烏日分局溪南派出所巡邏
    警員當場查獲，而其與被告丙○○二人則利用警員抄寫年籍資料之際乘機逃逸，
    嗣警方在前開紅色箱型車上查扣得鎖匙一支、破壞剪二支、按釘器二支、工具箱
    一箱、爆裂物三顆及第一級毒品海洛因一包，固供承不諱，惟堅持否認有何違反
    槍砲彈藥刀械管制條例犯行，辯稱：三顆爆裂物是丙○○的，在他還沒帶來之前
    ，我就知道他有爆裂物，因之前他就有跟我提過他有撿到爆裂物，我不知道他帶
    著爆裂物等語。
四、經查：
  (一)本件扣案爆裂物三顆，係被告丙○○於八十九年初某日，在台中縣烏日鄉三和村
    某廢棄工廠，發覺不詳姓名者所持有之具殺傷力之爆裂物三顆，被丟置在該處，
    乃將之攜帶回其台中縣烏日鄉○○路○段厝仔巷六弄四六號住處附近藏放，而於
    出門時好奇就帶在車上之情，業據被告丙○○於本院審理時供承不諱。如是，扣
    案之爆裂物三顆，係被告丙○○持有，且係被告丙○○將之攜帶上前開紅色箱型
    車，並非被告辛○○所攜帶。
  (二)再以，上開扣案爆裂物三顆查獲之處，即懸掛車牌號碼ＤＨ－四八五二號（引擎
    號碼4A31B028203號）紅色箱型車，係被告辛○○、丙○○二人共同於八十九年
    三月二十二日上午九時許，在台中市○○區○○路與安順東一街口，先行竊取文
    熊有限公司（負責人甲○○）所有車牌號碼Ｘ三－五三四一號中華牌紅色箱型車
    一輛後，渠等二人復共同於八十九年四月十二日上午八時許，在台中市○○○路
    ○段八十九巷七十九號前，竊取台販文化事業有限公司（中區負責人己○○）所
    有車牌號碼ＤＨ－四八五二號車牌二面，並將該二面車牌改懸在前開紅色箱型車
    上，而該紅色箱型車則交由被告丙○○使用，嗣於八十九年四月十八日下午四、
    五時許，駕駛前開紅色箱型車先行至台中縣烏日鄉○○○路二四０之二號辛○○
    住處搭載辛○○後，並於同日晚上十二時許，至台中縣霧峰鄉○○路某保齡球館
    搭載被告庚○○、林家慶，而被告丙○○在該紅色箱型車上曾向被告辛○○、庚○○、林家慶等人炫耀上開爆裂物之情，亦據被告辛○○於警、偵訊時及本院審
    理時供承不諱，且據共同被告庚○○、林家慶於警、偵訊時供述無訛。而被告丙○○對此亦稱：我沒有炫耀，可能是我放在車上他們看到問，才認為我在炫耀等
    語。如是，尚難以被告辛○○與被告丙○○搭乘同一部紅色箱型車，即據以認定
    被告辛○○就上開爆裂物，與被告丙○○間具有犯意聯絡，及行為分擔，而共同
    持有上開爆裂物。
五、綜上，上開爆裂物即為被告丙○○所撿獲，並將之藏放於住處附近，於外出時將
    之攜帶上車，並非被告辛○○所有或攜帶上車。如是，尚難以事後搭乘或駕駛該
    車之人，而為警查獲，即應認為與被告丙○○間，具有犯意聯絡及行為分擔，而
    應認為共同持有爆裂物。此外，復查無其他積極證據足認被告辛○○有何違反槍
    砲彈藥刀械管制條例之行為，既不能證明被告辛○○犯罪，依法自應為被告辛○○無罪之諭知。
六、被告庚○○、乙○○、戊○○部分業已審結，而被告丙○○違反槍砲彈藥刀械管
    制條例部分，另行審結。
據上論斷，應依刑事訴訟法第三百零一條第一項，判決如主文。
中      華      民      國    九十      年      五      月    三十一    日
                                臺灣臺中地方法院刑事第四庭
                                    法  官  顏    世    傑
右正本證明與原本無異。
如不服本判決，應於判決送達後十日內，向本院提出上訴狀（應附繕本）。
                                    書記官
中      華      民      國    九十      年      六      月        一    日


司法院資訊處製作；財團法人民間司法改革基金會備份。
